臺灣臺北地方法院刑事判決　　　　　　　95年度訴字第2078號
公　訴　人　臺灣臺北地方法院檢察署檢察官
被　　　告　乙○○
　　　　　　　　　　（現因另案於臺灣臺北監獄執行中）
上列被告因公共危險案件，經檢察官提起公訴（九十五年度偵緝
字第三○五九號），本院判決如下：
    主  文
乙○○放火燒燬他人所有之重型機車一輛，致生公共危險，處有
期徒刑陸月，未扣案之打火機壹個沒收。
    事  實
一、乙○○因於民國九十一年十月二十七日與甲○○發生口角，
    於同年十一月七日晚上打電話給甲○○，甲○○認乙○○已
    有酒意而掛電話，乙○○乃心生不滿，竟意圖洩憤，於翌（
    八）日上午二時三十分許，基於放火毀損甲○○所有機車之
    犯意，前往甲○○位於臺北縣新店市○○街八八號住處樓下
    ，將甲○○所有並停放該處之車牌號碼GQW-757號重型機車
    推至安德街六十巷與柴埕路口處之跨越五重溪無名石橋上，
    以打火機點燃該重型機車，使該重型機車燒毀，並造成三、
    四公尺高的火焰，致生公共危險、危及人車通行之安全。
二、案經臺北縣政府警察局新店分局報請臺灣臺北地方法院檢察
    署檢察官偵查起訴。
    理  由
一、按被告以外之人於審判外之言詞或書面陳述，除法律有規定
    者外，不得作為證據，刑事訴訟法第一百五十九條第一項固
    有明文；惟按被告以外之人於審判外之陳述，雖不符同法第
    一百五十九條之一至之四規定，而經當事人於審判程序同意
    作為證據，法院審酌該言詞陳述或書面陳述作成時之情況，
    認為適當者，亦得為證據。又當事人、代理人或辯護人於法
    院調查證據時，知有第一百五十九條第一項不得為證據之情
    形，而未於言詞辯論終結前聲明異議者，視為有前項之同意
    ，同法第一百五十九條之五亦定有明文。查本件公訴人及被
    告於本院準備程序及審判程序中，對於證人甲○○、丙○○
    於警詢中所為陳述之證據能力，均表示沒有意見，且迄於言
    詞辯論終結前亦未聲明異議，本院審酌其二人警詢筆錄作成
    時之情況，核無違法取證或其他瑕疵，認為以之作為證據為
    適當，自得做為證據，核先敘明。
二、訊之被告乙○○固坦承於上揭時、地，放火燒毀被害人甲○
    ○所有之上揭重型機車，惟否認有何致生公共危險之情形，
    辯稱：伊當時就是有考慮到不要傷及無辜，所以才將機車推
    至安德街六十巷與柴埕路口，當時柴埕路在施工中，並無來
    往的車輛，不至於發生公共危險云云。經查，被告於上揭時
    、地，放火燒毀被害人甲○○所有之上揭重型機車，除據被
    告於本院審理中自白在卷，並據證人甲○○於警詢中證述明
    確，並有大樓監視錄影帶之翻拍照片三張、現場照片四張及
    車籍作業系統－查詢可認資料一張等在卷可資佐證（見九十
    二年度偵字第一三四二四號卷第九至十一頁、第十九頁），
    足證被告此部分自白與事實相符。雖被告辯稱：柴埕路當時
    在施工，伊放火燒毀上揭機車未致生公共危險云云，然依證
    人即當時前往現場處理之警員紀江勇於本院九十六年三月三
    十日審理時所證述：柴埕路當時是在施工，那是五重溪的便
    道，現場是一座橋，橋的另外一面是一家賣場安聯社，安聯
    社前方還有一停車的空地，機車燒毀的地點是在橋上，那座
    橋頂多十公尺左右，那座橋人車可以通行，如果不施工的話
    ，那座橋人車流量很大，但因為施工的關係，流量不大，但
    因為上面還有住戶，他們出入都會經過等語，可知被告放火
    地點是在一座橋上，並非絕無人車通行，且依證人丙○○所
    證述，被告放火燒毀上揭機車時曾產生爆炸，火焰有三、四
    公尺高，而上揭機車又全遭燒毀，足見被告放火當時確實已
    致生公共危險，被告所辯顯係其個人之認知，尚不足採信。
    是本件事證業已明確，被告犯行堪以認定，應予依法論科。
二、核被告所為，係犯刑法第一百七十五條第一項之放火燒燬他
    人所有重型機車罪。審酌被告在放火燒毀被害人所有之上揭
    機車前，已考慮到不要傷及無辜，足見其良心未泯，僅係因
    一時情緒無法宣洩而致觸犯本件最輕本刑為有期徒刑一年以
    上之罪，堪認情輕法重，犯罪情狀顯可憫恕，倘依法判處被
    告刑法第一百七十五條第一項所規定之最低度刑罰猶嫌過重
    ，爰依刑法第五十九條之規定減輕其刑；並審酌被告雖未能
    與被害人達成和解，然於本案偵查及審理中對於犯行坦白承
    認，另參以本案被告之犯罪手段、對於被害人所造成之損害
    等情狀，量處如主文所示之刑。至於被告所有而用於本案放
    火之工具打火機一個，雖未扣案，然既為被告所有供犯罪所
    用之物，業據被告於本院審理時供明在卷可稽，而無積極之
    證據證明業已滅失，爰依刑法第三十八條第一項第二款之規
    定宣告沒收。
三、至公訴人起訴認被告另犯刑法第三百五十四條毀損罪，與前
    揭所犯放火燒毀他人所有物罪間有想像競合犯之關係，然查
    刑法第三百五十四條之毀損罪，依同法第三百五十七條規定
    須告訴乃論，而查被害人甲○○於警詢及檢察官偵訊中，均
    未表示其要追究被告之刑事責任，自難認其對被告所為毀損
    之犯行已提出合法告訴，原應就此部分為不受理判決之諭知
    ，惟公訴人既認被告此部分之犯行犯放火燒毀他人所有物罪
    間有想像競合犯之裁判上一罪關係，故不另為不受理判決之
    諭知。
據上論斷，應依刑事訴訟法第二百九十九條第一項前段，刑法第
一百七十五條第一項、第五十九條、第三十八條第一項第二款，
判決如主文。
本案經檢察官侯靜雯到庭執行職務
中　　華　　民　　國　　96　　年　　4　　月　　12　　日
                  刑事第一庭  審判長法　官  陳興邦
                                    法　官  劉素如
                                    法　官  林春鈴
以上正本證明與原本無異。
如不服本判決，應於判決送達後10日內，向本院提出上訴狀。
    　　　　　　　　　　　　　　　　書記官　羅欣宜
中　　華　　民　　國　　96　　年　　4 　　月　　12　　日
附錄本案論罪科刑依據之法條全文：
刑法第175條
放火燒燬前二條以外之他人所有物，致生公共危險者，處1年以
上7年以下有期徒刑。
放火燒燬前二條以外之自己所有物，致生公共危險者，處3年以
下有期徒刑。
失火燒燬前二條以外之物，致生公共危險者，處拘役或3百元以
下罰金。
